Inventaris van het archief van de Nederlandse Permanente Vertegenwoordiging bij de Economische Commissie van Azie en het Verre Oosten (ECAFE), 1956-1974
Nationaal Archief, Den Haag
Permanente Vertegenwoordiger bij de Economische Commissie van Azie en het Verre Oosten (ECAFE) te Bangkok
PV ECAFE Bangkok
1956-1974
Z200
9.90 meter; 382 inventarisnummers.
Normale geschreven, getypte en gedrukte documenten, geen bijzondere handschriften.
Nationaal Archief, Den Haag
Nederlandse permanente vertegenwoordiging bij de Economische Commissie van Azië en het Verre Oosten (ECAFE), 1947-
In het archief zijn archiefbescheiden opgenomen van de Nederlandse permanente vertegenwoordiging bij de Economische Commissie van Azië en het Verre Oosten (ECAFE), later de Economische en Sociale Commisseie van Azië en het Stille Oceangebied (ESCAP) te Bangkok over de periode 1956-1974. Het archief bevat vergaderstukken en stukken die betrekking hebben op projecten die de ECAFE steunde of uitvoerde ter bevordering van de regionale samenwerking en economische vooruitgang. De twee grootste projecten in deze periode zijn het Mekong-project en het Aziatische wegenproject.
Archiefvorming
Geschiedenis van de archiefvormer
ECAFE
De Economische Commissie voor Azië en het Verre Oosten (ECAFE) is een gespecialiseerde regionale organisatie van de Verenigde Naties. ECAFE is in 1947 opgericht in Shanghai om de helpen bij de naoorlogse economische opbouw en heeft tot doel de economische problemen in Azië en het Verre Oosten te signaleren en aan te pakken en daardoor ook de levenstandaard te verhogen. In januari 1949 werd het hoofdkantoor verplaatst van Shanghai naar Bangkok. In september 1974 werd de naam veranderd in Economische en Sociale Commissie van Azië en het Stille Oceaangebied (ESCAP) om ook de sociale ontwikkelingsaspecten en de geografische ligging van de lidstaten weer te geven. Deze commissie heeft, teneinde haar taak als overlegforum te kunnen uitvoeren, een aantal suborganen in het leven geroepen. De belangrijkste hiervan zijn de Commissie voor Handel, de Commissie voor Transport en Verbindingen en de Commissie voor Industrie en Natuurlijke Hulpbronnen.
De commissie en haar suborganen beleggen tientallen bijeenkomsten per jaar. De twee belangrijkste ECAFE-projecten tot en met de jaren 70 zijn het Mekong-project en het Aziatische wegenproject:
Het Mekong-project is een project dat voorziet in de ontwikkeling van het Beneden-Mekongbekken door middel van irrigatieprojecten, hydro-electrische projecten, bevaarbaarmaking van de Mekong-rivier en waterbeheersing. Fondsen worden verkregen uit vrijwillige bijdragen.
Het Aziatische wegenproject voorziet in de aanleg van een aan internationale standaarden beantwoordende verkeersweg die uiteindelijk Istanboel moet verbinden met Singapore en Saigon.
Voorts nam de ECAFE het initiatief tot stichting van de Aziatische Ontwikkelingsbank. Deze zal echter een autonoom bestaan gaan leiden. De overige ECAFE-projecten hebben betrekking op:
exploratie van minerale offshore-hulpbronnen
maatregelen ter beperking van typhoon-schade
verlaging van de hoge bevolkingsaanwas
uitbreiding van de handel en monetaire samenwerking
Verder werden er diverse trainingsinstituten en cursussen in het leven geroepen, onder andere op het gebied van statistiek, telecommunicatie, handel, spoorwegvervoer, en douane. Een belangrijk opleidingsinstituut waaraan de ECAFE medewerking heeft verleend is het te Bangkok gevestigde Aziatisch Instituut voor Economische Ontwikkeling en Planning.
Permanente vertegenwoordiging
Hieronder volgt een algemene beschrijving over de werkzaamheden van de permanente vertegenwoordiging van Nederland bij internationale organisaties. Deze is letterlijk overgenomen uit hoofdstuk van 7 van het institutioneel onderzoek naar de beleidsterreinen buitenland en ontwikkelingssamenwerking van het Ministerie van Buitenlandse Zaken, 1945 - 1990 [1994], PIVOT-rapport nummer 103, ’s-Gravenhage, 2003. De taak van de Permanente Vertegenwoordigingen (PV) van het Koninkrijk der Nederlanden bij internationale organisaties is het voorbereiden van het gezamenlijke beleid en de voorbereiding en formulering van het nationale beleid met betrekking tot die internatio¬nale organisaties. De PV's zijn intermediair tussen de nationale administra¬tie en de administra¬tie van de internationale organisatie. Uitvoering van de taak geschiedt door het uitdragen van het Nederlandse standpunt ten aanzien van aangelegenheden waarvoor de internationale organisatie in het leven is geroepen en het bevorderen van besluitvorming van de internationale organisaties, veelal via compromissen, waarin de Nederlandse belangen zo goed mogelijk tot hun recht komen. De werkzaamheden vinden voornamelijk plaats in vergaderingen van ambtelijke overleg- en werkgroepen en, afhankelijk van het soort organisatie, in al of niet regulier overleg van de politiek verantwoordelijken.
De ambtelijke overleg- en werkgroepen kennen bij sommige internationale organisaties een vaste samenstelling, in andere gevallen is er sprake van een ad-hoc overleg. De definitieve voorbereiding van de besluitvorming vindt plaats in het overleg van de Permanente Vertegenwoordigers. De beslissing over de voorstellen vindt altijd op het departement in Den Haag plaats. Het uitdragen van standpunten door de Permanente Vertegenwoordigingen kan slechts plaatsvinden indien onderhandelingsrichtlijnen en -instructies bestaan over die standpunten. De onderhandelingsrichtlijnen en -instructies worden geleverd door de departementen in Nederland. Het departement van Buitenlandse Zaken treedt formeel op als coördinerend orgaan bij het vaststellen en doorgeleiden van die onderhandelingsrichtlijnen en -instructies.
Geschiedenis van het archiefbeheer
De verwerving van het archief
Het archief is krachtens bepalingen van de Archiefwet overgebracht.
Inhoud en structuur van het archief
2.05
Inhoud
De twee belangrijkste ECAFE-projecten tot en met de jaren 70 zijn het Mekong-project en het Aziatische wegenproject: Het Mekong-project is een project dat voorziet in de ontwikkeling van het Beneden-Mekongbekken door middel van irrigatieprojecten, hydro-electrische projecten, bevaarbaar maken van de Mekong-rivier en waterbeheersing. Fondsen worden verkregen uit vrijwillige bijdragen. Het Aziatische wegenproject voorziet in de aanleg van een aan internationale standaarden beantwoordende verkeersweg die uiteindelijk Istanboel moet verbinden met Singapore en Saigon.
Selectie en vernietiging
Voor de bewerking van het archief is gebruik gemaakt van de volgende selectielijsten:
Selectielijst voor de neerslag van de handelingen van de minister van Buitenlandse Zaken en de onder hem ressorterende actoren op het beleidsterrein Buitenland over de periode 1945 - 1990, 9 september 2002/nr.C.2002/2848, (Stcrt. 14 november 2002, nr. 220/pag. 11) (RIO 103a)
Selectielijst voor de neerslag van de handelingen van de minister van Buitenlandse Zaken als vakminister en als vakminister in Londen, binnen het beleidsterrein Beheer van de Rijksbegroting over de periode 1940 - 1993, vastgesteld bij beschikking van de minister van Onderwijs, Cultuur en Wetenschappen en de minister van Buitenlandse Zaken, nr. 98.22.RWS/JW d.d. 8 januari 1998 (Stcrt. 30 juli 1998, nr. 142), laatstelijk gewijzigd bij beschikking van de staatssecretaris van Onderwijs. Cultuur en Wetenschappen en de minister van Buitenlandse Zaken, 25 januari 2005/nr. C/S/05/138 (Stcrt. 31 maart 2005, nr. 62/pag. 34) (RIO 015)
Selectielijst voor de neerslag van de handelingen van de minister van Buitenlandse Zaken en de onder hem ressorterende actoren op het beleidsterrein Organisatie van de Rijksoverheid over de periode 1945 - 1999, 5 juli 2005/nr. C/S&A/051197 (Stcrt. 16 december 2005, nr. 245/pag. 25), rekening houdend met publicatie in de Stcrt. 14 juni 2007, nr.112/pag.10 (RIO 143)
Verder zijn, op verzoek van het Nationaal Archief, de bestaande toegangen op het archief ook in deze inventaris opgenomen.
Ordening van het archief
Het uiteindelijke resultaat van de bewerking is een klassieke toegang op de archiefbestanden van het archief van de Nederlandse permanente vertegenwoordiging bij de Economische Commissie van Azië en het Verre Oosten (ECAFE) te Bangkok over de periode 1956 - 1974. De toegang is geordend op de 9 hoofdrubrieken van de archiefcode van het Ministerie van Buitenlandse Zaken, zoals deze in 1978 is vastgesteld. De hoofdrubrieken zijn:
Algemeen (0)
Organisatie (1)
Protocol (2)
Juridische aangelegenheden (3)
Aangelegenheden van openbare orde, openbare zedelijkheid, openbare gezondheidszorg, openbare veiligheid, volkshuisvesting, leefmilieu (4)
Waterstaat, verkeer en vervoer, verbindingen en elektronica (5)
Economie, migratie, arbeid (6)
Sociale aangelegenheden (7)
Culturele en wetenschappelijke aangelegenheden, voorlichting (8)
Staatkunde, landsverdediging, internationale organisaties (9)
De benamingen van deze rubrieken, met bijbehorende nummers, zijn voor zover daar stukken van werden aangetroffen overgenomen in deze nieuwe toegang. Niet alle rubrieken zijn in deze toegang opgenomen omdat niet binnen elke rubriek stukken zijn aangetroffen. Binnen deze indeling is, afhankelijk van de aanwezigheid van gerelateerde archiefbescheiden, een nader onderverdeling gemaakt al dan niet gebaseerd op de archiefcode. Het codenummer is feitelijk een onderwerpsnummer. Dit betekent dat onder één onderwerp meerdere dossiers kunnen vallen die hetzelfde codenummer hebben. Voor het bepalen van de plaats van een archiefstuk binnen de inventaris is gekeken naar de code welke oorspronkelijk aan het archiefstuk is gegeven. Op basis van die code is het archiefstuk onder een rubriek geplaatst. Alleen in die gevallen waarin de gegeven code niet overeenkwam met de inhoud van het dossier, is deze code losgelaten en zijn de stukken geplaatst in de rubriek waar ze inhoudelijk thuis horen. Ook is door de archiefvormende orgaan soms een heel andere codering gebruikt. Deze stukken zijn zoveel mogelijk gesynchroniseerd met de archiefcode van het Ministerie van Buitenlandse Zaken. De verschillende archiefstukken zijn zoveel mogelijk chronologisch geordend.
Aanwijzingen voor de gebruiker
Openbaarheidsbeperkingen
Deels openbaar, deels beperkt openbaar (A).
Materiële beperkingen
Het archief kent geen beperkingen voor het raadplegen van de stukken als gevolg van de materiële staat.
Andere toegang
Voor dit archief is ook een andere toegang beschikbaar. Het gaat om de oorspronkelijke toegang op het archief over de jaren 1970-1971. Deze is opgenomen in de inventaris en te raadplegen onder inventarisnummer 53.
Aanvraaginstructie
Openbare archiefstukken kunnen online worden aangevraagd en gereserveerd. U kunt dit ook via de terminals in de studiezaal van het Nationaal Archief doen. Om te kunnen reserveren dient u de volgende stappen te volgen:
U maakt een profiel aan op www.gahetna.nl, en logt vervolgens in
Via de archiefinventaris (alleen de beschrijvingen met rode nummers) selecteert u het gewenste archiefstuk door op de knop 'Reserveren' te klikken
In het volgende scherm geeft u aan op welke dag u het archiefstuk wilt inzien
Indien u zich bevindt in de studiezaal en een tafelnummer heeft ontvangen kunt u dit nummer vermelden. Als u geen tafelnummer heeft kunt u tafelnummer 777 laten staan
Vervolgens bevestigt u uw reservering door deze te versturen.
Verwant materiaal
Beschikbaarheid van kopieën
Uit dit archief zijn geen kopieën op een alternatieve drager als microfilm, microfiche of in digitale vorm beschikbaar.
Afgescheiden archiefmateriaal
Er is geen archiefmateriaal afgescheiden
Beschrijving van de series en archiefbestanddelen
- Organisatie, A
  - Algemeen, A.1
    - Stukken betreffende de organisatie en werkzaamheden van de Economische Commissie voor Azië en het Verre Oosten (ECAFE)., 1956 - 1975; 1-10; 9 pakken en 1 omslag
      - 1955 - 1956 mei, 1
      - 1956 juni - dec., 2
      - 1957, 3
      - 1957, 4
      - 1958 - 1959, 5
      - 1960 - 1966, 6; omslag
      - 1966 - 1968, 7
      - 1969 - 1970, 8
      - 1971 - 1972, 9
      - 1973 - 1974, 10
    - Stukken betreffende de plenaire ECAFE-zittingen., 1958 - 1974; 11-22; 11 pakken en 1 omslag
      - 1958 - 1959, 11
      - 1960 - 1961, 12
      - 1962 - 1963, 13
      - 1964 - 1965, 14
      - 1966 - 1967, 15
      - 1968, 16; omslag
      - 1969, 17
      - 1969 - 1970, 18
      - 1970 - 1971, 19
      - 1971 - 1972, 20
      - 1972 - 1973, 21
      - 1973 - 1974, 22
    - Stukken betreffende het secretariaat van de ECAFE., 1959 - 1974; 23-27; 4 pakken en 1 omslag
      - Algemeen.1959 - 1974, 23-25
        - 1959 - 1966, 23
        - 1967 - 1970, 24
        - 1971 - 1974, 25
      - Nederlandse bijdrage aan de huisvesting van het ECAFE-secretariaat,1966 - 1967, 26
      - Bezetting van functies en reorganisatie,1970 - 1973, 27; omslag
    - Stukken betreffende de bijeenkomsten van de permanent vertegenwoordigers met de uitvoerend secretaris van ECAFE., 1961 - 1975; 28-30; 1 pak en 2 omslagen
      - 1961 - 1966, 28
      - 1973 - 1974, 29
      - 1973 - 1975, 30; pak
    - Stukken betreffende verzoeken tot toelating als lid van ECAFE., 1965 - 1973; 31-33; 3 omslagen
      - Canada,1965 - 1966, 31
      - Israël,1965 - 1966, 32
      - Diverse landen,1971 - 1973, 33
    - Stukken betreffende de naamswijziging van de Economische Commissie van de Verenigde Naties voor Azië en het Verre Oosten (ECAFE) in Economische en Sociale Commissie voor Azië en de Stille Oceaan (ESCAP) vanaf 12 september 1974., 1970 - 1974; 34; 1 omslag
    - Stukken betreffende de doelstelling en werkzaamheden van de ECAFE., 1971 - 1974; 35; 1 omslag
    - Stukken betreffende de organisatie en de staf van de ECAFE., 1971 - 1974; 36; 1 pak
    - Stukken betreffende het 25-jarig bestaansjubileum van ECAFE in 1972., 1971 - 1974; 37; 1 omslag
    - Stukken betreffende het werk- en prioriteitenprogramma van de ECAFE., 1971 - 1974; 38; 1 pak
    - Stukken betreffende de aanbevelingen van de Policy Assessment Group (PAG), samengevat in het rapport Recommendations of the PAG on the formulation of a new integrated programme of work for ECAFE., 1973 - 1974; 39; 1 pak
  - Personeel, A.2
    - Stukken betreffende de Nederlandse vertegenwoordiging bij ECAFE., 1960 - 1974; 40-45; 6 omslagen
      - Benoemingen.1960 - 1974, 40-42
        - De heer van der Maade tot permanent vertegenwoordiger van Nederland,1960 - 1964, 40
          Openbaarheid beperkt tot 1 januari 2020
        - Jonkheer Loudon als assistant permanent representative,1970, 41
        - De heer Körner als assistant permanent representative,1972 - 1974, 42
      - Ondersteuning voor de Nederlandse Permanent Vertegenwoordigers door secretaresses,1961 - 1967, 43
        Openbaarheid beperkt tot 1 januari 2043
      - Aanbieden van de inleidingsbrief van Nederlandse Permanent Vertegenwoordigers aan de uitvoerend secretaris van de ECAFE de heer U Nyun.1963 - 1970, 44-45
        - De heer Disselvelt,1963 - 1966, 44
        - De heer Fein,1970, 45
    - Stukken betreffende de Nederlandse steun inzake de Indonesische kandidatuur voor de functie van uitvoerend secretaris van ECAFE., 1971; 46; 1 omslag
    - Stukken betreffende de uitvoerend secretaris van ECAFE, de heer Maramis (executive secretary)., 1971 - 1974; 47; 1 pak
  - Post- en archiefzaken, A.3
    - Agenda's van ingekomen en uitgegane stukken., 1958 - 1973; 48-51; 4 delen
      - 1958 sep. 30 - 1967 juni 21, (t/m agendanr 362)., 48
      - 1967 juni 21 - 1970 aug. 10, (t/m agendanr 714)., 49
      - 1970 aug. 10 - 1973 feb. 12, 50
      - 1973 feb. 13 - dec. 28, 51
    - Archiefaangelegenheden., 1960 - 1971; 52-53; 2 omslagen
      - Administratie,1960 - 1970, 52
      - Archiefinventaris over de jaren 1970 en 1971,1970 - 1971, 53
    - Indexen op ingekomen en uitgegane open-, code- en telexberichten en brieven (accusatiekaarten)., 1960 - 1973; 54-57; 4 omslagen
      - Ministerie van Buitenlandse Zaken - ECAFE,1960 - 1971, 54
      - Permanent Vertegenwoordiger te Bangkok - Ministerie van Buitenlandse Zaken,1971, 55
      - Ministerie van Buitenlandse Zaken - Ministerie van Ontwikkelingssamenwerking - Permanent Vertegenwoordiger te Bangkok,1972 - 1973, 56
      - Permanent Vertegenwoordiger te Bangkok - Ministerie van Ontwikkelingssamenwerking,1973, 57
- Openbare gezondheidszorg, volkshuisvesting en leefmilieu, E
  - Stukken betreffende diverse conferenties, seminars en een symposium., 1958 - 1974; 58-70; 7 pakken en 6 omslagen
    - Conferenties.1958 - 1974, 58-64
      - Conference on Water Resources Development over de ontwikkeling van waterhulpbronnen.1958 - 1974, 58-63
        Deze conferentie wordt om de twee jaar gehouden ter bepaling van het ECAFE-beleid.
        - 1958 - 1962, 58
        - 1959 - 1961, 59; omslag
        - 1962 - 1966, 60; omslag
        - 1966 - 1970, 61; omslag
        - 1971 - 1974, 62
        - 1972 - 1974, 63
      - Deelname van ECAFE-vertegenwoordigers aan het symposium development of water resources, gehouden te Delft van 13 - 19 oktober 1966,1965 - 1966, 64; omslag
    - Seminars.1970 - 1974, 65-69
      - Diverse seminars en conferenties met betrekking tot de problemen die voortkomen uit de groei van populaties; onder andere de Regional Seminar on the Population Aspects of Social Development, Regional Seminar on Ecological Implications of Rural and Urban Population en de ECAFE-Conference on Social Development.1970 - 1974, 65-68
        - 1970 - 1971, 65
        - 1972, 66
        - 1972 - 1973, 67
        - 1974, 68
      - Voorbereiding seminar on the use of computers in hydrology and water resources planning,1974, 69; omslag
    - Symposium; social and non economic factors in water resources development,1974, 70; omslag
  - Stukken betreffende de Werkgroep Geologen (Working Party of Senior Geologists)., 1960; 71; 1 pak
  - Stukken betreffende volkshuisvesting., 1960 - 1974; 72-73; 2 omslagen
    - Deelname van Nederland aan de Werkgroep Volkshuisvesting (Working Party on Housing and Building Materials),1960 - 1966, 72
    - Project huisvesting voor de lagere inkomensgroepen (Asian Housing Programme, six million rural houses in 1976),1973 - 1974, 73
  - Stukken betreffende de problematiek rond het leefmilieu in de ECAFE-regio., 1971 - 1972; 74; 1 pak
- Waterstaat, verkeer en vervoer, verbindingen, F
  - Stukken betreffende het bedanken voor de uitnodiging van ECAFE tot deelname aan de study on traffic engineering and highway safety., 1958 - 1965; 75
  - Stukken betreffende vergaderstukken en correspondentie van ECAFE-commissies., 1958 - 1974; 76-92; 10 pakken en 7 omslagen
    - Inland Transport Committee over de transport-coördinatie,1958, 76
    - Highways and Highway Transport Subcommittee over verkeerswegen.1958 - 1972, 77-78
      - 1958 - 1969, 77; pak
      - 1972, 78
    - Railway Subcommitee over spoorwegen.1958 - 1974, 79-80
      - 1958 - 1962, 79; pak
      - 1971 - 1974, 80
    - Inland Waterway Subcommittee over de binnenwateren,1959 - 1970, 81; pak
    - Transport and Communications Committee over transport en communicaties.1959 - 1974, 82-84
      - 1959 - 1967, 82; pak
      - 1970 - 1973, 83; pak
      - 1973 - 1974, 84; pak
    - Waterways Subcommittee over watertransport.1963 - 1974, 85-89
      - Algemeen.1967 - 1970, 85-86
        - 1967 - 1968, 85; pak
        - 1968 - 1970, 86; pak
      - Zittingen,1963 - 1965, 87
      - Haven onderzoek (port-surveyteam),1963 - 1969, 88; pak
      - Vervoer over water,1971 - 1974, 89
    - Advisory Group on Interpretation and Use of Hydrological data, deelname Nederland aan deze hydrologische deskundigengroep van ECAFE,1965 - 1966, 90
    - Telecommunication Subcommittee over telecommunicatie,1970 - 1974, 91; pak
    - Working Party of Experts on Containerization and Regional Preperations, deelname Nederland deze werkgroep over containervervoer,1971 - 1973, 92
  - Stukken betreffende aangelegenheden met betrekking tot ECAFE-seminars., 1959 - 1974; 93-95; 3 omslagen
    - Luchtkartering (Seminar on Aerial Survey Methods and Equipment), gehouden van 4 jan. - 5 feb. 1960 te Bangkok,1959 - 1961, 93
    - Inter-regional seminars on hydrologic networks and methods,1959 - 1966, 94
    - Remote sensing methods and techniques,1971 - 1974, 95
  - Stukken betreffende het symposium inzake ontwikkeling van de Deltagebieden in Zuid-Oost Azië (Symposium on Flood Control, Reclamation, Utilization and Development of Deltaic Areas)., 1963 - 1974; 96-97; 1 pak en 1 omslag
    - 1963 - 1970, 96; pak
    - 1973 - 1974, 97
  - Stukken betreffende de ontwikkelingen met betrekking tot de scheepvaart in de ECAFE-gebieden., 1964 - 1975; 98-110; 3 pakken en 10 omslagen
    - Bevordering van de scheepvaart.1964 - 1974, 98-100
      - 1964 - 1970, 98; pak
      - 1971 - 1972, 99
      - 1971 - 1974, 100; pak
    - De mogelijkheden om in Bangkok, en wellicht andere havens van de regio, een havenvakschool naar het patroon van de vakscholen in Rotterdam op te richten,1969 - 1970, 101
    - Nederlandse financiële hulpverlening bij ECAFE-projecten op scheepvaartkundig gebied,1970 - 1973, 102; pak
    - Nederlandse masterplan studie voor de haven van Singapore,1971 - 1972, 103
    - Nederlandse financiële hulpverlening bij de ECAFE-studiecursus ter bevordering van de scheepvaart in Zuid-Oost Azië (Training course on liner trade management),1971 - 1973, 104
    - Uitvoering ECAFE-projecten.1973 - 1975, 105-110
      - Adviser on port operations,1973 - 1974, 105
      - Facilitation of interregional and intraregional road good and passenger transport,1973 - 1974, 106
      - Training course in the management and techniques of freight booking and ship chartering,1973 - 1975, 107
      - Choice of Type of Vessels,1974, 108
      - Regional Shipping South Pacific,1974, 109
      - Review and Pooling of Shipping Resources,1974, 110
  - Stukken betreffende Nederlandse adviezen aan ECAFE inzake waterstaatkundige aangelegenheden., 1966 - 1970; 111; 1 omslag
  - Stukken betreffende diverse ECAFE-projecten., 1966 - 1974; 112-116; 3 pakken en 2 omslagen
    - Asian Highway (de Aziatische snelweg).1966 - 1974, 112-114
      - 1966 - 1970, 112; pak
      - 1971 - 1972, 113
      - 1971 - 1974, 114; pak
    - Telecommunicatie.1966 - 1974, 115-116
      - Correspondentie over telecommunicatie-projecten, met onder andere Telecommunicatie Sub-Comité en andere werkgroepen,1966 - 1970, 115; pak
      - Levering van een Nederlandse deskundige bij de implementatie van de Asian Telecommunication Network,1974, 116
- Economie, G
  - Algemeen, G.1
    - Stukken betreffende aangelegenheden met betrekking tot ECAFE-commissies., 1958 - 1974; 117-147; 20 pakken en 11 omslagen
      - Commission on Intern Commodity Trade CICT over grondstoffen,1958 - 1960, 117
      - Subcommittee on Iron and Steel over ijzer en staal,1958 - 1967, 118; omslag
      - Comittee on Industry and Natural Resources over industrie en natuurlijke bronnen.1958 - 1974, 119-124
        - 1958 - 1961, 119
        - 1962 - 1967, 120
        - 1967 - 1970, 121
        - 1971, 122
        - 1972 - 1973, 123
        - 1973 - 1974, 124; omslag
      - Committee on Trade over handel.1958 - 1974, 125-136
        - Tweede en derde zitting,1958 - 1961, 125
        - Vierde en vijfde zitting,1960 - 1962, 126
        - Zesde en zevende zitting,1962 - 1964, 127
        - Achtste en negende zitting,1964 - 1966, 128
        - Tiende zitting,1966 - 1967, 129
        - Elfde zitting,1967 - 1968, 130; omslag
        - Twaalfde zitting,1968 - 1969, 131
        - Dertiende zitting.1969 - 1970, 132-133
          - 1969 - 1970 feb., 132
          - 1970 mrt. - nov., 133; omslag
        - Veertiende, vijftiende en zestiende zitting,1971 - 1972, 134
        - Zestiende en zeventiende zitting,1973 - 1974, 135
        - Achttiende zitting,1974, 136; omslag
      - Subcommittee on Mineral Resources Development over minerale hulpbronnen,1959 - 1969, 137; omslag